臺灣新北地方法院刑事判決
111年度原易字第8號
公  訴  人  臺灣新北地方檢察署檢察官
被      告  陳洛鈞
指定辯護人  本院公設辯護人張哲誠
上列被告因偽造文書案件，經檢察官提起公訴（110年度偵字第
21567號），被告於準備程序中就起訴事實為有罪之陳述，經告
知簡式審判程序之旨，並聽取當事人之意見後，經合議庭裁定行
簡式審判程序，本院判決如下：
    主    文
陳洛鈞犯偽造署押罪，處有期徒刑貳月，如易科罰金，以新臺幣
壹仟元折算壹日。
附表偽造署名署押數量欄所示偽造之署名署押均沒收。
    事    實
一、陳洛鈞於民國110年6 月14日，因案在新北市政府警察局三
    重分局接受詢問，為免其曝露其遭通緝身分，基於偽造署押
    之犯意，冒用不知情之「江建興」名義應訊，在新北市政府
    警察局三重分局內，接續於附表編號①、②所示文件被通知人
    姓名欄、簽名捺印欄上偽造附表所示之署名、署押，及於附
    表編號③所示文件上偽造附表所示之署名、署押，足以生損
    害於江建興本人及警察機關查緝犯罪、偵查機關追訴犯罪之
    正確性。
二、案經新北市政府警察局三重分局報告臺灣新北地方檢察署檢
    察官偵查起訴。
    理    由
一、本件被告所犯係死刑、無期徒刑、最輕本刑為3 年以上有期
    徒刑以外之罪，其於準備程序中就被訴事實為有罪之陳述，
    經法官告知簡式審判程序之旨，並聽取公訴人、被告之意見
    後，依刑事訴訟法第273 條之1 第1 項規定，經本院合議庭
    裁定，由受命法官獨任進行簡式審判程序審理，核先敘明。
二、上揭犯罪事實，業據被告於警詢、檢察官偵查中及本院審理
    時坦承不諱，並有附表所示之證據在卷可佐，足認被告前開
    自白與事實相符，應堪採信。本件罪證明確，被告犯行均堪
    認定，應予論科。
三、按警方依刑事訴訟法第88條之1 第3 項規定，據以製作之「
    逮捕通知書」，記載被逮捕人何以遭逮捕或拘提等情，其「
    通知本人聯」或「通知家屬聯」，如備有「收受人簽章」欄
    ，從形式上觀察，於該欄內簽名及捺指印，即足表示由該姓
    名之人收受斯項通知書之證明。其後，將之交付警方，應成
    立刑法第216 條、第210 條之行使偽造私文書罪。又被告於
    「逮捕通知書」之「被通知人簽章」欄偽簽他人姓名捺指印
    ，因非在「收受人簽章」欄為之，僅處於受通知者之地位，
    尚不能表示其係有製作何種文書之意思及曾為何項之意思表
    示，故認成立偽造署押罪。次按如數行為於同時同地或密切
    接近之時地實施，侵害同一之法益，各行為之獨立性極為薄
    弱，依一般社會健全觀念，在時間差距上，難以強行分開，
    在刑法評價上，以視為數個舉動之接續施行，合為包括之一
    行為予以評價，較為合理，則屬接續犯，而為包括之一罪。
    又接續犯於犯罪行為完畢之前，其各個舉動與該罪之構成要
    件相符，但行為人主觀上係以其各個舉動僅為全部犯罪行為
    之一部，而客觀上，亦認係實施一個犯罪，是以僅成立一個
    罪名。查被告在附表編號①、②所示文件被通知人姓名簽名欄
    、簽名捺印欄，偽造「江建興」簽名、捺印，應僅係處於受
    通知之地位，並無任何意思表示，及附表編號③所示之文書
    ，係偵查承辦人員依法製作，並命受訊問人簽名確認，並無
    承載一定之意思表示。故被告在上開文件上偽造「江建興」
    簽名、捺印，僅成立刑法第217 條第1 項之偽造署押罪。被
    告於附表所示文件上多次偽造「江建興」簽名、捺印之犯行
    ，係於時間、空間密切接近之時地實施，侵害同一之法益，
    各次行為之獨立性極為薄弱，既依一般社會健全觀念，在時
    間差距上，難以強行分開，則在刑法評價上，視為數個舉動
    之接續施行，包括以一行為予以評價，較為合理，而論以接
    續犯。爰以行為人之責任為基礎，審酌被告未免暴露已遭通
    緝身分而冒用他人姓名應訊，損害偵查犯罪之正確性且可能
    致使其所冒名者無端遭受追訴處罰，所為自無足取，然衡其
    冒名後即遭察覺，於同日警詢即坦認自身真實身分，犯罪情
    狀、手段並非嚴重且未造成重大損害，及其犯罪後坦承犯行
    ，態度尚可等一切情狀，量處主文所示之刑，並諭知易科罰
    金之折算標準。
四、附表偽造署押數量欄所示偽造之署押，均應依刑法第219 條
    之規定宣告沒收。
據上論斷，應依刑事訴訟法第273 條之1 第1 項、第299 條第1
項前段，刑法第217 條、第41條第1 項前段、第219 條，判決如
主文。
案經檢察官林殷正偵查起訴，檢察官朱曉群到庭執行職務。
中　　華　　民　　國　　111 　年　　4 　　月　　12　　日
                  刑事第九庭  法  官  何燕蓉
上列正本證明與原本無異。
如不服本判決，應於判決送達後20日內敘明上訴理由，向本院提
出上訴狀 (應附繕本) ，上訴於臺灣高等法院。其未敘述上訴理
由者，應於上訴期間屆滿後20日內向本院補提理由書「切勿逕送
上級法院」。
                              書記官  林進煌
中　　華　　民　　國　　111 　年　　4 　　月　　15　　日
附錄論罪法條
中華民國刑法第217條（偽造盜用印章印文或署押罪）
偽造印章、印文或署押，足以生損害於公眾或他人者，處3年以
下有期徒刑。
盜用印章、印文或署押，足以生損害於公眾或他人者，亦同。
附表
編號          偽造署押之文件 偽造署名署押數量  ① 新北市政府警察局執行逮捕、拘禁告知本人通知書（偵查卷第42頁） 偽造署名：2 個 偽造署押：1 個  ② 新北市政府警察局執行逮捕、拘禁告知親友通知書(偵卷第43頁） 偽造署名：1 個 偽造署押：1 個  ③ 臺北縣政府警察局三重分局調查筆錄(偵卷第28至29頁） 偽造署名：2 個 偽造署押：4 個